# 土地补偿款

提问人：hxd520s 时间：2012-08-07 10:35:32
一公司（非房地产开发企业）为取得土地使用权已经支付了相关的土地使用权费 3000 万元，后又与国土部门签订补充协议，要求缴纳土地补偿款 2000 万元，而在土地使用权证上只体现了缴纳的土地使用权费 3000 万元，未能体现土地补偿款，请问该项 2000 万元土地补偿款该如何处理？计入无形资产嘛？

回答人：chenyiwei
回复 hxd520s 的帖子
如果该补偿款是取得土地使用权所必须支付的，并且在整个土地使用权期限内仅需支付这一次，后续无需重复支付的（即其受益期等于整个土地使用权期限），则应计入土地使用权原值中。